【裁判字號】    98,易,713
【裁判日期】    980605
【裁判案由】    家庭暴力防治法之傷害
【裁判全文】
臺灣臺中地方法院刑事判決               98年度易字第713號
公  訴  人  臺灣臺中地方法院檢察署檢察官
被      告  乙○○
上列被告因家庭暴力防治法之傷害案件，經檢察官提起公訴（97
年度偵字第26945號），本院判決如下：
    主    文
乙○○傷害人之身體，處拘役貳拾日，如易科罰金，以新臺幣壹
仟元折算壹日。
    犯罪事實
一、乙○○與甲○○原有夫妻關係（已於民國98年5月19日離婚
    ），2人間具有家庭暴力防治法第3條第1款「配偶或前配偶
    」之家庭成員關係。緣乙○○與甲○○兩人早已感情不睦，
    於97年9月8日20時16分許，在臺中市西屯區○○○街5號5樓
    之1住所內，雙方因故發生爭執，乙○○竟基於傷害人身體
    之犯意，先與甲○○發生肢體拉扯，並進而徒手毆打之，致
    甲○○受有臉、頭皮及頸之挫傷、左肘挫傷、胸壁挫傷、左
    手挫傷等傷害。
二、案經臺中市警察局第六分局報告臺灣臺中地方法院檢察署檢
    察官偵查起訴。
    理    由
一、訊據被告乙○○固坦承有於97年9月8日與告訴人甲○○因口
    角爭執而發生拉扯，因而導致告訴人受傷，然辯稱：伊僅拉
    扯告訴人，並未出手毆打告訴人，不知告訴人臉部為何會受
    傷云云。然查：告訴人於本院審理時以證人身分結證稱：當
    日伊與被告發生爭執，被告進來房間就把伊從床上拉起來，
    要趕伊出去，伊不願意出去，被告就開始動手打伊，把伊壓
    在地上，出手毆打伊的臉部等語（見本院98年5月22日審判
    筆錄第4頁），且告訴人於案發後翌日（9日）上午8時24分
    許，至澄清綜合醫院中港院區就診，當時受有臉、頭皮及頸
    之挫傷（眼除外）、左肘挫傷、胸壁挫傷、左手挫傷等傷害
    ，有該院出具之診斷證明書影本乙份在卷可參，是被告上開
    所辯，尚無足採信。本件事證明確，被告前揭傷害犯行洵堪
    認定，應予依法論科。
三、核被告乙○○所為，係犯刑法第277條第1項之傷害罪，屬於
    家庭暴力防治法第2條第2款之家庭暴力罪。爰審酌被告與告
    訴人曾有夫妻關係，不思以理性方式解決其兩人間之問題，
    惟考量被告就本件傷害犯行之情節非重大，告訴人所受傷害
    之程度，暨被告犯罪之後態度等一切情狀，量處如主文所示
    之刑，並諭知易科罰金之折算標準，以示懲儆。
據上論斷，應依刑事訴訟法第299條第1項前段，家庭暴力防治法
第2條第2款，刑法第11條前段、第277條第1項、第41條第1項前
段，刑法施行法第1條之1，判決如主文。
中    華    民    國    98    年      6    月    5    日
                        臺灣臺中地方法院刑事第十五庭
                            法  官  劉麗瑛
以上正本證明與原本無異。
如不服本判決應於收受判決後10日內向本院提出上訴書狀，並應
敘述具體理由；其未敘述上訴理由者，應於上訴期間屆滿後20日
內向本院補提理由書（均須按他造當事人之人數附繕本）「切勿
逕送上級法院」。
                            書記官  王玟
中    華    民    國    98    年      6    月    5    日
附錄論罪科刑法條全文：
中華民國刑法第277條
傷害人之身體或健康者，處三年以下有期徒刑、拘役或一千元以
下罰金。
犯前項之罪因而致人於死者，處無期徒刑或七年以上有期徒刑；
致重傷者，處三年以上十年以下有期徒刑。


司法院資訊處製作；財團法人民間司法改革基金會備份。
